臺灣臺中地方法院刑事判決　　　　　　　　　　　　九十三年度易字第一五六五號
　　公　訴　人　臺灣臺中地方法院檢察署檢察官
　　被　　　告　戊○○
右列被告因恐嚇等案件，經檢察官提起公訴（九十三年度偵字第八四六一號），本院
判決如左：
    主  文
戊○○以加害生命之事，恐嚇他人致生危害於安全，處拘役貳拾伍日，如易科罰金，
以參佰元折算壹日。
戊○○被訴公然侮辱部分無罪。
    事  實
一、戊○○因前遭甲○○毆打成傷並毀損自小客車之案件，於民國九十二年十二月十
    七日至臺灣高等法院臺中分院應訊，詎其於該案件庭訊完畢，約當日上午十時許
    步出該分院刑事第十八法庭後，竟因心中氣憤而基於恐嚇之犯意，在法庭外之走
    廊上，對走在其前面之甲○○及施妻乙○○兇聲恫稱：「幹你娘，以後枕頭要睡
    高一點，在鹿港出入要小心，要讓你們死得很難看」等語，再快步趕上前去，以
    手指戳乙○○頭部，並繼續說前揭恐嚇之詞，以此方式通知將加害甲○○夫妻之
    生命，致甲○○夫妻心生畏懼。
二、案經被害人乙○○訴請臺灣臺中地方法院檢察署檢察官偵查起訴。
    理  由
一、訊據被告戊○○，矢口否認有對甲○○夫妻為前揭恐嚇之行為，辯稱：當天伊去
    臺中高分院開庭時，適見欠伊錢卻避不見面之丙○○，遂於開完庭後找他理論而
    與之發生口角，罵他三字經，丙○○即將伊拉到旁邊云云。經查，右揭事實業據
    告訴人乙○○及其夫甲○○於檢察官偵訊中及本院審理時指訴綦詳，此有各該筆
    錄在卷可佐；又(一)檢察官向臺中高分院調借九十二年十二月十七日上午十時至十
    一時案發地點之監視光碟於九十三年五月七日勘驗結果：「甲○○夫妻身著深色
    衣服離開法庭，戊○○尾隨其後離開，丙○○及其弟弟丁○○走在戊○○後方，
    在甲○○夫妻行進至走廊外公共電話處時，曾停止腳步回頭注視戊○○，戊○○
    隨即走向甲○○夫妻，丙○○及丁○○則未跟上前去，於戊○○接近乙○○時，
    甲○○夫妻即轉身離開，惟在戊○○靠近乙○○正後方時，乙○○再次轉身面對
    戊○○，戊○○即越過乙○○，繼續直行，乙○○則在此時以左手撫摸頭部，甲○○則以左手搭乙○○之肩膀，二人短暫停留後，即繼續直行」（參偵卷第二二
    頁勘驗筆錄），並有勘驗時翻拍之照片五張附卷可稽（參偵卷第二三～第二四頁
    ），而按被告與甲○○夫妻於庭訊結束後，依常情應是各走各的離開，若非被告
    在後面有特殊舉動，甲○○夫妻豈會無端停止腳步同時回頭注視被告之理，又被
    告越過告訴人時，告訴人適以左手撫摸頭部，此與告訴人於案發當天提出告訴時
    指稱：「他還走到我旁邊用手推我後腦」相符（參發查卷第五頁筆錄），且甲○○此時以左手搭在其妻肩膀上，應係安慰保護之意，本院因認甲○○夫妻陳述被
    告恐嚇渠等之舉為真，應可採信，(二)由前揭勘驗筆錄及翻拍照片均看不出被告與
    丙○○有何接觸之行為，且被告及丙○○在檢察官偵訊中對於渠二人如何發生債
    務關係如何索債過程，所言不一差異甚大（參起訴書第二頁及偵卷第三三～第三
    五頁筆錄），被告為彌補該差異，在本院另稱：我是在九十二年十一月中旬至十
    二月上旬這段時間，利用丁○○（被告姐夫）家中0000000號電話打給丙○○向其討債，丙○○的電話是0000000號、0000000號，惟本院
    向中華電信公司彰化營運處調取0000000號電話該段時間之通聯紀錄顯示
    ，該電話於該段時間並沒有與0000000號、0000000號電話通話之
    任何紀錄（參本院卷第十九～第二六頁通話明細），參以證人丁○○在本院結證
    稱：「（問：從照片中看，從第十八法庭出來丙○○什麼時候有機會跟戊○○說
    話？）沒有」、「（問：卷附照片第二張、第三張，戊○○身體是否有接觸到告
    訴人？）有，我跟丙○○走在後面」（參本院卷第四十～第四一頁審判筆錄），
    顯見被告謂其當天係因與丙○○有債務糾紛而發生口角，並非出言恐嚇甲○○夫
    妻，僅係卸責之詞，不足憑採。本件事證已臻明確，被告犯行應堪認定。
二、核被告所為，係犯刑法第三百零五條之以加害生命之事恐嚇危害安全罪。又本件
    雖僅乙○○提出告訴，惟告訴人在本院陳稱：「（問：被告恐嚇是針對妳或還有
    包括甲○○？）針對我們二人」，甲○○在本院結證稱：「我們走前面，後面戊○○說：（幹你娘走那麼快做什麼，走慢一點），我們才回頭看，戊○○就走很
    快，走到我們後面，我太太跟我說戊○○用手指頭去戳她的頭，我沒有看到，他
    就繞到我們前面出言恐嚇我們二人」（參本院卷第四三～第四四頁審判筆錄），
    本院再忖諸本件係因被告與甲○○間之傷害及毀損訴訟所引發（參偵卷第三七頁
    臺中高分院九十二年度上訴字第二○八八號判決書），且當時告訴人與甲○○並
    肩而走，是被告為本件言行之對象應非僅限於告訴人，而係針對甲○○夫妻無訛
    ，被告一行為同時侵害二不同人之法益，為想像競合犯，屬裁判上一罪，檢察官
    雖未對被告侵害甲○○部分起訴，但因此部分與起訴事實有想像競合犯之裁判上
    一罪關係，本院自得併予審理。爰審酌被告犯後飾詞卸責仍無悔意，惟係因訴訟
    糾紛及被告自稱尚未獲甲○○任何賠償方為本犯行惡性非重等一切情狀，量處如
    主文所示之刑，並諭知易科罰金之折算標準。
三、公訴意旨另以：被告戊○○於右揭時間，在右揭公眾得出入之法庭外，以「幹你
    娘」之穢詞辱罵乙○○，因認被告另涉犯刑法第三百零九條之公然侮辱罪嫌云云
    。按犯罪事實應依證據認定之，無證據不得認定犯罪事實，又不能證明被告犯罪
    者，應諭知無罪之判決，刑事訴訟法第一百五十四條第二項、第三百零一條第一
    項分別定有明文；另刑法第三百零九條之公然侮辱罪，係以使他人難堪為目的，
    而為貶損他人社會評價之輕蔑人之行為為構成要件。查告訴人在本院陳稱：「（
    問：戊○○在法庭外有罵何話？）他對開庭不滿意，叫我們要注意點，罵我們三
字經，一直罵，一直接近我，靠近我當時也有罵我以後枕頭要睡高一點，在鹿港
    出入要小心，要讓你們死得很難看」、「（問：他在罵妳及恐嚇妳時是同時？）
    他一出法庭他就在後面一直說那些話，混著說，愈說愈靠近我，我當時聽到覺得
    很害怕，我就愈走愈快，我當時會害怕我就停下腳步回頭看」、「（問戊○○當
    時在罵三字經是在侮辱你們還是恐嚇你們的意思？）他是在恐嚇我們，讓我們很
    害怕」，證人甲○○在本院結證稱：「（問：被告恐嚇你的過程，辱罵及恐嚇的
    話是否混在一起講的還是分開說的？）混在一起說的，當時他罵三字經幹你娘語
    氣很不好，不是口頭禪，很大聲，旁邊的人都在看，是用恐嚇語氣講出的」、「
    （問：你覺得他說的意思是要辱罵你們還是恐嚇你們？）他罵我們很大聲，我是
    覺得很害怕，他和其他恐嚇的話一起說出來，應該不是要侮辱我們所說的三字經
    」（參本院卷第四二～第四五頁審判筆錄），足徵被告當時是「幹你娘」與「以
    後枕頭要睡高一點，在鹿港出入要小心，要讓你們死得很難看」混著重複說，而
    且很兇，其意顯然僅係在恐嚇甲○○夫妻，不是以使甲○○夫妻難堪為目的，甲○○夫妻亦無受侮辱之感覺，是非能因其中夾雜「幹你娘」加強恐嚇語氣之穢詞
    ，而遽指其另有侮辱渠二人之故意，依首揭說明，此部分自不構成公然侮辱罪。
    此外，復查無任何積極證據足資證明被告有何公訴人所指之公然侮辱犯行，依首
    揭法條規定，此部分自應為被告無罪之諭知。
據上論斷，應依刑事訴訟法第第二百九十九條第一項前段，第三百零一條第一項，刑
法第三百零五條、第四十一條第一項前段，罰金罰鍰提高標準條例第一條前段、第二
條，判決如主文。
本件經檢察官己○○到庭執行職務
中      華      民      國    九十三    年      八      月    二十七    日
                              臺灣臺中地方法院刑事第十三庭
                                  審判長法    官  許  旭  聖
                                        法    官  許  月  馨
                                        法    官  李  秋  娟
右正本證明與原本無異。
如不服本判決，應於判決送達後十日內向本院提出上訴狀，上訴於臺灣高等法院臺中
分院( 須附繕本 )。
                                        書記官
中    華    民    國      九十三      年       八      月     二十七    日
附錄法條：
刑法第三百零五條
以加害生命、身體、自由、名譽、財產之事恐嚇他人，致生危害於安全者，處二年以
下有期徒刑、拘役或三百元以下罰金。
